【裁判字號】    92,上訴,2128
【裁判日期】    921128
【裁判案由】    教唆殺人等
【裁判全文】
臺灣高等法院高雄分院刑事判決                  九十二年度上訴字第二一二八號
    上  訴  人
    即自訴人    乙○○
    被      告  丙○○
    被      告  甲○○
右上訴人因被告教唆殺人等案件，不服臺灣高雄地方法院九十二年度自字第三九號中
華民國九十二年九月二十二日第一審判決，提起上訴，本院判決如左：
      主  文
上訴駁回。
      理  由
一、自訴意旨略以：
  (一)自訴人乙○○於民國七十二年間經營水月樂園，被告劉有恆、甲○○見報而與自
    訴人訂約投資，並以每甲新台幣（下同）三十萬元，向自訴人購買未約定地號之
    土地，以共同經營水月樂園，而自訴人就該樂園之小水庫堤壩、橋、排水道之完
    成及購買土地部分共花費二千萬元以上，惟事後被告甲○○、丙○○竟將土地且
    盜賣過戶至明心園公司名下。
  (二)被告丙○○、甲○○於七十三年、七十四年間，為竊佔上開土地情事，竟叫殺手
    暗殺告訴人滅口。
  (三)被告丙○○、甲○○擅自將上開土地盜賣予被告羅漢山，共同訛詐數千萬元，自
    訴人曾於八十八年十二月十二日向被告羅漢山說明被告丙○○、甲○○惡質情形
    ，表示勿再交錢予被告丙○○、甲○○二人，且寄發存證信函三次予被告羅漢山
    。
二、按案件曾經判決確定者，應諭知免訴之判決；又免訴判決，得不經言詞辯論為之
    ，刑事訴訟法第三百零二條第一款、第三百零七條分別定有明文。次按對於曾經
    判決確定之案件，重行提起自訴，雖所訴之罪名不同，而事實之內則完全一致，
    仍不失其案件之同一性，最高法院四十六年度台上字第一五○六號判例意旨可資
    參照。
三、經查：自訴人乙○○前揭自訴意旨(一)所述之事實，自訴人前以被告劉有恆、甲○○等共同涉犯侵占、背信等罪向臺灣高雄地方法院提起自訴，經該院以七十五年
    度自字第一三○號判決被告丙○○、甲○○均無罪，因自訴人不服提起上訴，臺
    灣高等法院臺南分院以七十六年度上訴字第六三七號撤銷原判決改判被告丙○○
    、甲○○共同犯背信罪，因被告丙○○、甲○○等人不服提起上訴，最高法院以
    七十七年度台上字第四二號撤銷原判決發回臺灣高等法院臺南分院，嗣經臺灣高
    等法院臺南分院七十七年度上更一字第六六號判決駁回自訴人之上訴，並經最高
    法院以七十七年度台上字第四一四八號判決駁回自訴人之上訴，被告丙○○、甲○○於被訴之該案件中乃均遭判處無罪確定，業經原審調取上開卷宗核閱無訛，
    並經自訴人於原審調查中自承兩案所爭執之土地確為相同，此有原審九十二年二
    月十七日之調查筆錄、各該判決書影本各一份附卷可稽；又自訴人前揭自訴意旨
    (二)所述之事實，業經原審以七十四年度自字第二八四號判決被告丙○○、甲○○
    、均無罪，因自訴人不服提起上訴，經臺灣高等法院臺南分院以七十四年度上易
    字第二六二五號判決駁回自訴人之上訴及最高法院以七十五年度台上字第二九四
    ○號判決駁回自訴人之上訴，被告丙○○、甲○○二人乃均無罪確定，亦經原審
    調取上開卷宗核閱無訛，且有各該判決書影本一份在卷可佐；再自訴人前揭自訴
    意旨(三)所述之事實，前據自訴人對被告丙○○、甲○○等人共同涉犯刑法第二百
    十四條之使公務員登載不實罪提起自訴，經原審以八十三年度自字第三五四號判
    決被告丙○○、甲○○等人均無罪，自訴人不服提起上訴，經本院以八十五年度
    上易字第八五九號判決撤銷原判決，並為被告丙○○、甲○○無罪之判決，亦經
    原審調取該卷宗核閱無訛，並有各該判決書影本附卷可參；另關於如自訴意旨(一)
    、(二)、(三)所述之事實，自訴人於經上開無罪判決後，復以相同之事實及偽造文書
    之罪名、殺人等罪名，向原審提起自訴，並經原審以該等案件已經判決確定為由
    ，而先後於九十一年二月四日以九十一年度自字第一○號、於九十一年十二月十
    七日以九十一年度自字第二號均為免訴之判決，並分別確定在案等情，有該等刑
    事判決書各一份在卷可參。
四、綜上所述，自訴人對於已為實體判決確定之同一事實再提起自訴，雖其所指之罪
    名不一，然揆諸前開判例意旨仍不失為同一案件，原審為被告免訴之諭知，經核
    並無違誤，自訴人猶執陳詞指摘原判決不當，為無理由，應予駁回，並不經言詞
    辯論為之。
據上論結，應依刑事訴訟法第三百六十八條、第三百七十二條，判決如主文。
中      華      民      國    九十二    年     十一     月    二十八    日
                              臺灣高等法院高雄分院刑事第五庭
                                  審判長法官  吳水木
            法官  洪慶鐘
                                        法官  趙文淵
右正本證明與原本無異。
教唆殺人未遂部分，如不服本判決應於收受本判決後十日內向本院提出上訴書狀，其
未述上訴理由者，並得於提起上訴後十日內向本院補提理由書狀（均須按他造當事
人之人數附繕本)「切勿逕送上級法院」。
其餘不得上訴。
                                      書記官  吳新貞
中      華      民      國    九十二    年     十一     月    二十八    日


司法院資訊處製作；財團法人民間司法改革基金會備份。
